臺灣彰化地方法院民事裁定　94年度聲字第204號
聲　請　人　戊○○○
法定代理人　辛○○
相　對　人　丁○○
相　對　人　卯○○
　　　　　　　　　　　　樓
相　對　人　癸○○
相　對　人　壬○○
相　對　人　丑○○
相　對　人　甲○○
相　對　人　丙○○
相　對　人　子○○
相　對　人　己○○
相　對　人　乙○○
相　對　人　寅○○
相　對　人　庚○○
上列聲請人聲請發還擔保金事件，抗告人對於本院中華民國94
年4月29日所為裁定，提起抗告，本院裁定如下：
    主  文
原裁定撤銷。
聲請人之聲請駁回。
抗告及聲請程序費用由聲請人負擔。
    理  由
一、本件聲請人以其與抗告人丁○○等12人間本院87年度訴字第
    1128號請求撤銷當選等事件，前依本院88年度全字第2號民
    事裁定，提供新台幣500,000元為擔保金，並以本院88年存
    字第625號提存事件提存在案。茲該本案訴訟，業經最高法
    院91年台上字第1848號民事判決聲請人敗訴確定而終結，聲
    請人並已定20日以上期間催告受擔保利益人即抗告人行使權
    利而為行使等情，提出假處分裁定、提存書、存證信函、掛
    號郵件函件執據、掛號郵件收件回執等影本為證，聲請本院
    裁定准予返還前開擔保金。案經本院以94年4月29日民事裁
    定准予返還。抗告人丁○○等8人（寅○○、庚○○、丙○○除外）不服，提起抗告。至寅○○、庚○○、丙○○雖未
    提抗告，惟本件對於寅○○、庚○○、丙○○應合一確定，
    沈銘鍾等8人所提抗告之效力自及於寅○○、庚○○、丙○○，爰將其列為視同抗告人，合先敘明。
二、抗告意旨略以：聲請人所列法定代理人辛○○前經本院89年
    全字第1號民事裁定，命辛○○在本院89年度訴字第272號確
    認管理權、監察權不存在之訴確定終局判決前，暫停接管聲
    請人戊○○○第三屆管理委員會，暨暫停行使管理委員暨監
    察委員職權，並於89年5月10日經本院89年度執全字第455號
    執行假處分在案，則聲請人在原裁定法院所提之存證信函，
    係由當時尚經執行法院命令暫停行使管理權職權而無代理權
    之辛○○所寄發，自不生催告效力。另辛○○亦於台灣高等
    法院台中分院91年度上字第286號確認管理權、監察權不存
    在之訴審理中，自承其因89年1月30日信徒大會之選舉而取
    得之管理委員資格已於93年1月30日任期屆滿，是辛○○即
    不得作相反之主張認伊仍為管理委員，並代理本件聲請人提
    出返還擔保金之聲請，則聲請人即有所列法定代理人不能行
    代理權之情形，其聲請人不合法等語，有其所提假處分裁定
    、執行命令、最高行政法院93年度裁字第505號、台灣高等
    法院台中分院91年度上字第286號、最高法院93年度台上字
    第930號等裁定影本為證。查本院89年度訴字第272號確認管
    理權、監察權等不存在事件，經本院於91年6月28日判決抗
    告人敗訴，並經最高法院於93年5月7日以93年台上字第930
    號駁回抗告人之上訴而終局確定，而本院89年度執全字第45
    5號停止辛○○行使管理委員職權之執行命令亦經本院以93
    年度全聲字第3、4號裁定撤銷執行命令，因此抗告人主張辛○○於上開89年度訴字第272號確認管理權、監察權等不存
    在事件確定終局判決前及89年度執全字第455號裁定撤銷前
    不能行使聲請人之法定代理人權限，自有理由。
三、從而，聲請人之法定代理人辛○○於91年11月27日及92年1
    月16日所為之催告行為，因經執行法院暫停其管理委員職權
    之行使，自有未經法定代理人合法代理之情形，而聲請人所
    提存證信函，其定期催告抗告人行使權利時，亦係由無權代
    理權之辛○○為之，故不生催告之效力。另原裁定所列相對
    人丑○○已於94年1月12日死亡，有抗告人所提死亡證明書
    、死亡除戶籍謄本影本在卷足憑，則聲請人對已死亡之相對
    人之一丑○○提起本件聲請，於法亦有未合。故抗告人聲明
    廢棄原裁定，為有理由，原裁定應予撤銷，而聲請人所為返
    還擔保金之聲請亦應予駁回，並裁定如主文第二項所示。
四、依民事訴訟法第492條第1項、第95條、第78條裁定如主文。
中　　華　　民　　國　　94　　年　　8 　　月　　31　　日
                  民事第二庭    法　官　黃倩玲
以上正本係照原本作成。
如對本裁定抗告，須於裁定送達後10日內向本院提出抗告狀。
中　　華　　民　　國　　94　　年　　8 　　月　　31　　日
                      　　　    書記官　彭月美
